【裁判字號】    95,訴,2
【裁判日期】    950208
【裁判案由】    毒品危害防制條例
【裁判全文】
臺灣宜蘭地方法院刑事判決                 95年度訴字第2號
公  訴  人  臺灣宜蘭地方法院檢察署檢察官
被      告  甲○○
                    （現在臺灣宜蘭監獄執行中）
上列被告因毒品危害防制條例案件，經檢察官提起公訴（94年度
發查毒偵字第55號），嗣於本院準備程序進行中，被告先就被訴
事實為有罪之陳述，經裁定進行簡式審判程序，本院判決如下：
    主  文
甲○○連續施用第一級毒品，累犯，處有期徒刑壹年。扣案之第
一級毒品海洛因貳包（驗餘後淨重共計貳點零陸公克），均沒收
銷燬之；注射針筒肆支，沒收之。
    事  實
一、甲○○前因毒品危害防制條例案件，先經本院以92年度訴字
    第358號判決判處有期徒刑8月、4月，應執行有期徒刑10月
    確定，甫於民國94年2月9日縮刑期滿執行完畢；再經本院於
    94年7月19日以94年度訴字第274號判決判處有期徒刑10月，
    於94年8月8日確定。又甲○○前亦因施用毒品案件，經送觀
    察、勒戒及強制戒治，於92年1月30日執行強制戒治完畢釋
    放。詎其猶不知悔改，明知海洛因、安非他命分別為毒品危
    害防制條例第2條第2項第1、2款所規定之第一、二級毒品，
    不得擅自施用，竟仍於前開強制戒治執行完畢釋放後五年內
    ，基於施用第一級毒品海洛因、第二級毒品安非他命之概括
    犯意，自94年7月22日某時起，至94年8月1日10時許止，在
    宜蘭縣員山鄉○○路68號住處內，以將第一級毒品海洛因及
    第二級毒品安非他命混合放入玻璃球內用火燒烤，再吸食其
    所生煙霧之方式，連續同時施用第一級毒品海洛因、第二級
    毒品安非他命多次（約3、4天施用1次），嗣於94年8月1日1
    7時許，在宜蘭縣宜蘭市宜蘭醫院側門停車場內為警查獲，
    並扣得第一級毒品海洛因2包（驗餘後淨重共計2.06公克）
    及其所有預備供施用第一級毒品海洛因所用之注射針筒4支
    。
二、案經宜蘭縣警察局宜蘭分局報請臺灣宜蘭地方法院檢察署檢
    察官偵查起訴，嗣於本院準備程序進行中，被告先就被訴事
    實為有罪之陳述，經裁定進行簡式審判程序。
    理  由
一、上揭犯罪事實，業據被告甲○○於本院審理時坦承不諱，且
    其為警查獲後，於94年8月1日19時許所採之尿液，經送檢驗
    結果，確實呈現嗎啡、可待因、甲基安非他命陽性反應之事
    實，亦有宜蘭縣警察局宜蘭分局尿液檢體採集對照登記簿、
    慈濟大學濫用藥物檢驗中心檢驗總表各1件在卷可稽。此外
    ，復有第一級毒品海洛因2包（驗餘後淨重共計2.06公克）
    及被告所有預備供施用第一級毒品海洛因所用之注射針筒4
    支扣案可資佐證。另被告為警查獲時扣案之2包白粉，經檢
    驗結果均為第一級毒品海洛因（驗餘後淨重共計2.06公克）
    之事實，亦有法務部調查局調科壹字第300001341號鑑驗通
    知書1紙附卷可稽。又被告前因施用毒品案件，經送觀察、
    勒戒及強制戒治，於92年1月30日執行強制戒治完畢釋放乙
    情，亦有全國施用毒品案件紀錄表、法務部全國檢察官線上
    查詢刑案人犯在監所最新資料報表、臺灣高等法院被告前案
    紀錄表各1件附卷可佐。依此，足徵被告上開自白確與事實
    相符，其於強制戒治執行完畢釋放後，五年內再犯本案連續
    施用第一、二級毒品罪之事證已臻明確，其犯行堪予認定，
    應依法論科。
二、查海洛因、安非他命分別為毒品危害防制條例第2條第2項第
    1、2款所規定之第一、二級毒品，不得擅自施用，故核被告
    施用海洛因、安非他命之行為，分別係犯毒品危害防制條例
    第10條第1項之施用第一級毒品罪、同條第2項之施用第二級
    毒品罪。被告多次施用行為前後持有第一級毒品海洛因、第
    二級毒品安非他命之低度行為，分別為其施用之高度行為所
    吸收，均不另論罪。又被告多次施用行為，均係同時施用第
    一級毒品海洛因及第二級毒品安非他命，而觸犯構成要件不
    相同之二罪名，均為想像競合犯，均應從一重之施用第一級
    毒品罪處斷。另被告多次施用行為，時間緊接，方法相同，
    觸犯構成要件相同之罪名，顯係基於概括犯意反覆為之，應
    依連續犯之規定論以一施用第一級毒品罪，並依法加重其刑
    。再者，被告前因毒品危害防制條例案件，經本院以92年度
    訴字第358號判決判處有期徒刑8月、4月，應執行有期徒刑1
    0月確定，甫於94年2月9日縮刑期滿執行完畢之事實，有卷
    附之臺灣高等法院被告前案紀錄表可資參照，其於有期徒刑
    之執行完畢後，五年以內再犯有期徒刑以上之施用第一級毒
    品罪，為累犯，應依法遞加重其刑。爰審酌被告之素行、智
    識程度；犯罪之動機、目的、手段；前已因施用毒品之犯行
    ，經執行觀察勒戒、強制戒治及有期徒刑完畢，復於94年7
    月19日經本院以94年度訴字第274號判決判處有期徒刑10月
    （已於94年8月8日確定，現正服刑中，參見卷附之上開判決
    書及臺灣高等法院被告前案紀錄表。），仍不知悔改，復繼
    續沾染毒品惡習，其施用毒品行為對於自身及社會所造成之
    危害程度非輕；同時施用第一、二級毒品之犯罪態樣及施用
    之次數、頻率；犯後已坦承犯行，態度尚佳等一切情狀，量
    處如主文所示之刑，以示警懲。扣案之第一級毒品海洛因2
    包（驗餘後淨重共計2.06公克），不問是否屬於被告所有，
    均應依毒品危害防制條例第18條第1項前段規定，宣告沒收
    銷燬之。另扣案之注射針筒4支為被告所有，且為預備供施
    用第一級毒品海洛因所用之物等情，已據被告於本院審理時
    供承明確，均應依刑法第38條第1項第2款之規定，宣告沒收
    之。
據上論斷，應依刑事訴訟法第273條之1第1項、第299條第1項前
段，毒品危害防制條例第10條第1項、第2項、第18條第1項前段
，刑法第11條前段、第56條、第55條、第47條、第38條第1項第2
款，判決如主文。
本案經檢察官陳嘉瑜到庭執行職務。
中    華    民    國    95    年    2    月     8     日
                  臺灣宜蘭地方法院刑事第四庭
                      法  官  劉 家 祥
以上正本證明與原本無異。
如不服本判決，應於判決送達後10日內，向本院提出上訴狀（應
附繕本）。
                      書記官  邱 淑 秋
中    華    民    國    95    年    2     月    9     日
附錄本案論罪科刑法條全文：
毒品危害防制條例第10條第1項
施用第一級毒品者，處 6 月以上 5 年以下有期徒刑。
毒品危害防制條例第10條第2項
施用第二級毒品者，處 3 年以下有期徒刑。


司法院資訊處製作；財團法人民間司法改革基金會備份。
